臺北高等行政法院裁定
　　　　　　　　　　　　　　　　　 96年度聲再字第00003號
聲　請　人　甲○○○
代　理　人　乙○○
上列聲請人與相對人國防部海軍總司令部間因有關聲請迴避事件
，聲請人對於最高行政法院中華民國95年10月31日95年度裁字第
2445號裁定，聲請再審，經最高行政法院以96年4 月30日96年度
裁字第00903 號裁定移送本院。本院裁定如下︰
    主  文
再審之聲請駁回。
聲請程序費用由聲請人負擔。
    理  由
一、按行政訴訟法第283 條規定：「裁定已經確定，而有第273
    條之情形者，得準用本編之規定，聲請再審。」同法第273
    條第1 項第14款所謂「原判決就足以影響於判決之重要證物
    漏未斟酌者。」係指當事人在前訴訟程序已經提出，確定判
    決漏未於判決理由中斟酌，且該項證物如經斟酌，原判決將
    不致為如此之論斷者，始足當之，若縱經斟酌亦不足影響原
    判決之內容，或原判決曾於理由中說明其為不必要之證據者
    ，即與本條規定之要件不符。
二、聲請人前因聲請迴避事件，經本院民國（下同）92年6 月25
    日92年度聲字第22號裁定駁回，聲請人提起抗告，為最高行
    政法院93年8 月12日93年度裁字第985 號以抗告無理由，裁
    定駁回確定。聲請人聲請再審，經本院95年度聲再字第0001
    號以聲請再審於法不合，裁定駁回，聲請人提起抗告，復經
    最高行政法院95年10月31日95年度裁字第2445號以抗告無理
    由裁定駁回。聲請人對於最高行政法院95年10月31日95年度
    裁字第2445號裁定，以有行政訴訟法第273 條第1 項第14款
    事由聲請再審，略以：最高行政法院95年10月31日95年度裁
    字第2445號裁定未依聲請人請求調查至關法官迴避之重要證
    據之鈞院（指92年度訴字第1 號）二次法庭全程錄音，即為
    駁回抗告，未依職權調查證據，有行政訴訟法第273 條第1
    項第14款之「原判決就足以影響於判決之重要證物漏未斟酌
    者。」之情形云云。經核聲請人上開主張，僅述說其在聲請
    迴避聲請狀暨抗告狀之理由及證據，且最高行政法院93年8
    月12日93年度裁字第985 號裁定曾於理由中說明聲請人所述
    庭訊內容「…縱屬實在，亦屬承辦法官指揮訴訟是否欠當之
    問題，尚難據此指為有偏頗之虞，抗告人據以聲請調閱…法
    庭錄音，即無必要。」即該二次法庭全程錄音，為不必要之
    證據。本件聲請人並非有何具體之重要證物，已據其在前程
    序提出，而原確定裁定漏未於理由中斟酌之情形，至於所指
    之法庭錄音縱經斟酌亦不足影響原裁定之內容，核與行政訴
    訟法第273 條第1 項第14款「就足以影響於裁定之重要證物
    漏未斟酌」之再審要件不合。其聲請再審，於法不合，應予
    駁回。
三、依行政訴訟法第283 條、第278 條第2 項、第104 條及民事
    訴訟法第95條、第78條，裁定如主文。
中　　華　　民　　國　　96　　年　 　7　　月　 12  　 日
                        第五庭審判長法  官  張瓊文
                                    法  官  蕭忠仁
                                    法  官  胡方新
上為正本係照原本作成。
如不服本裁定，應於送達後10日內向本院提出抗告狀（須按他造
人數附繕本）。
中　　華　　民　　國　　96　　年　 　7　　月　 12  　 日
            　　　　　　   　　　　 書記官  陳幸潔
